«Mélanges» (dossiers de clients) de l'étude VIII. MC/ET/VIII/1366-MC/ET/VIII/1372 et MC/ET/VIII/1577-MC/ET/VIII/1592 (1371-1940)
Archives nationales
- Testaments., 1749-1876; MC/ET/VIII/1591
  testament; Lanneau, de; Bourbonne; Gilliere, Sulpice; Dubuisson; Miot, François; Mullot (veuve); Falcy, Joseph; Guilleminet, Philippe; Simmon, Anne; Souvigny, de; Ancel, Bernard; Andrion, Claude; Aps, Claude; Assassier, Jean; Aulnay, Françoise d'; Bally; Balsy; Baudel, M. J.; Beaubee, Élisabeth; Belard, Louis; Belleville, François; Berbier, Christine; Bernard, Yves; Bertrand, J. U.; Bezancon; Biloire, François Joseph; Boileau, F. J. B; Bon, Jean Claude; Boulay; Brimeur, Charles Antoine; Brochier, Laurent; Brouillard, Anne Françoise; Brouillard, Antoinette; Brule, Jean; Brun, Jean Nicolas; Busseul, Jean de; Camot; Caron; Carpentier; Chabannes, Jean-Baptiste; Chanron, Jacques Benoit; Dubos, Charles; Chauve, Étienne Leroy; Chineau; Comway, Patrice; Constant, Boyer; Cossonnet, M. E.; Cottin, J. P.; Couchot; Coucy; Crochet; Crochet, Antoinette; Daniel; Dardonge; Dargonge, M. S. F.; Dassy, Antoine; Daubeuf, Dutot de; Defaucompret; Deforno, J. B.; Degalz, J. D. Ch.; Delmas, Louis Henry Xavier; Dentier; Deschamps; Deslaizais, Dubois; Despommiers, François; Despreaulx, M. C.; Doazan; Dorival; Dottemont; Drouhin, J. B.; Du May, Charles Joseph; Duchesne; Duhamel, Louis Étienne; Dumingue; Dumon; Elotier, Antoine François; Étienne Couchard; Fairy, Jacqueline Françoise; Fillion; Finel, François Jacques; Flexinville, P. R. de; Forceville; Fosse, Louis; Framery; François, Maurice; Fresneau, M. C. L.; Gaillard, Bonnet; Gallois, Nicolas; Gallouin, Marie; Gauvry; Geoffroy; Geoffroy, Pierre Antoine; Gibert; Girault; Godard, Jean-Baptiste; Gommerat, Marie Edme Ambroise; Gommerat, Marie Eléonore; Goulevin, M. M.; Grillot, Jacques; Guillebert, L. M.; Guillot; Hamelin, Marie; Hardy (veuve); Hazard; Herault, L. F.; Hermant, M. C.; Hofmayer; Hornet, M. M.; Hourry; Jeantot, René; Jeaurat, Nicolas Henry; Joffroy, N. M.; Judde, Louis; Kamplin; La Brossière; La Forest, P. Lacathose de; La Grave, Anne Adélaïde; La Marche, de; La Passeig, Jacques Barthélemy de; La Porterie, François de; La Pourielle; Lallemant, Marie Jeanne; Lambert, Jean; Lambert, M. F.; Landelle; Launay, M. L. de; Lautour; Lay; Le Begue, J. Ch.; Le Breton; Le Charron, Clerc; Le Duc, Marie; Le Grand; Le Mercier; Le Mire, Marie Jeanne; Le Mire, Marie-Anne; Le Neveu, Catherine; Le Normand de Cinq-Mars; Lefebvre; Legendre, Antoine Adrien; Léger; Leguillier; Leivoidrille; Leudorfp, A. M. Parent de; Leudorfp, Parent de; Levet, N. S.; Lombart, S. F.; Longchamps, Nicolas Eriquet de; Lordonnois, Marie; Manilier, François; Martinet; Mathieu (veuve); Mauge, Aimée Jeanne; Mauge, Denise; Médard; Mezieres, M. C.; Mezieres, Pierre Nicolas; Michelet, Pierre; Michelon, Michel Henry; Minée, J.; Moreau, M. B.; Morigny, Quentin de; Morin, Pierre Joseph; Motte, Jeanne; Noël; Ottemont, M. L. d'; Camus, P.; Pellechet; Perrin; Petit; Picard-Dufresne, C.; Pigeon, Alexandre J. M.; Pinte; Plaisant, L. C. J.; Plantade Rabanon, J. F. A.; Pommier, Pierre Charles; Prudhomme, J. J. G.; Quenet; Rachon, Toussaint; Reculat; Rifoy-Dumas, François; Rivière; Roddier, Antoine; Ronesse; Ronesse, Jacques Hyppolite; Rougeot, P.; Saincton; Sainte-Maure; Saint-Quentin; France, G. Ph. de; Sanson, Louis Michel; Sébillotte, Jean; Ségur, N. M. A. de; Seigneur, P.; Senechelle; Serein, Joseph; Sohet-Thibaud, Pierre; Stettentroffen; Surgy, Anne; Thuillier; Tournemine; Valencey, M. G.; Valentin, Jean-Baptiste; Valleton, Jacques; Vasseur; Vatry, René; Vaucherot; Vernier, F. (veuve); Vernier, François; Vicq; Villiers, Joseph de
- Dossiers de clients (lettres T-Y)., 1831-1934; MC/ET/VIII/1592
  (209) (108) - Théâtre (ce dossier a été constaté en déficit depuis le 19 novembre 1952):
  Opéra-Comique: A Valérie Tual: trois diplômes du Conservatoire, distributions de prix, 1857-1859. Engagements à l'Opéra-Comique, 1862-1871. Billet d'avertissement pour une répétition. Deux lettres du maire de Rouen demandant son concours pour le centenaire de Boiëldieu [François Adrien Boiëldieu, compositeur français, né le 16 décembre 1775 à Rouen et mort le 8 octobre 1834], 1875. Location d'une loge au théâtre impérial italien, 1858-1859, son testament (1882). Transport au cimetière Notre-Dame de Versailles (1883).
  Deux lettres signées Georges Weimer, ex-sociétaire du Théâtre-Français, propriétaire de l'hôtel boulevard de la Reine, n° 69, à Versailles, loué 800 F. par mois.
  Soirée musicale Ernest Martin, 15 mai 1877. Association de secours mutuel des artistes, assemblée générale, 1873. Loterie nationale algérienne, 1880.
  Seize lettres de quatorze artistes à l'Empereur et au Prince Jérôme, sollicitant leur présence à des représentations à leur bénéfice: Achard, Boisgontier, Casimir, Comité de la Caisse des pensions de l'Opéra, Anaïs Fargeux, Félix, George, Judith, Laferrière, Lafont, Meyer, Rouvière, Savary, doyenne Thénard (44 ans de services), Delphine Ugard.
  Note du général américain Carroll Levis, naturalisé français en 1871, relative à sa demande d'incorporation dans l'armée ottomane.
  Note sur la tombe de la chatte de la duchesse de Lesdiguières, découverte rue de la Cerisaie, dont l'épitaphe fut déposée au musée de Chine, 1872, 28 septembre.
  La Montagne où je suis né. 7 couplets. Aug. John.
  Le p'tit lapin de ma femme. 5 couplets. J.-J. Boursier.
  (210) (158) - Tigeaux (Seine-et-Marne). Château de Bellevue, sur la vallée du Grand-Morin: adjudication du 18 avril 1934. Château et parc, deux vues: placards.
  (211) (183) - Tirage au sort de la classe 1844 et traité d'assurances au nom de Louis Georges Didiée demeurant à Saint-Martin-du-Tertre (auj. Val-d’Oise), 1844-1845.
  (212) (151) - Travailler. Avertissement de venir travailler sur les chemins communaux de la commune de Jabrun (Cantal), 1831: quatre avertissements.
  (213) (166) - Troussel (famille). XVIIIe-XIXe siècle: copies d’actes d’état religieux, baptêmes, mariages, décès, actes de vente, titres universitaires, etc. (dossier n° 261).
  (214) (131) - Utilité publique. Recueil des œuvres associations et sociétés, reconnues comme établissements d'utilité publique, jusqu'au 1er juillet 1906, publié par l'Office des œuvres de Bienfaisance, 72 pages in-8°. Supplément dactylographié, 1910-1916, 4 pages
  (215) (184) - Verdun (Hôtel Vauban). 1923: 3 plans, 21 photographies, description et inventaire du mobilier. “ L'Éclair de l'Est ” du 28 décembre 1923, joint.
  (216) (46) - Vie (Assurance). Geschäfts-Bericht der preuszischen zu Berlin, über das fünf und fünfzigaste Geschäftsjahr, 1920. 21 pages in-4° et deux placards.
  (217) (21) - Vie (Assurance). Caisse Paternelle, compagnie anonyme d’assurances mutuelles et à primes fixes sur la vie: prospectus, 1846-1850.
  (218) (37) – Villemomble. Budget de la fabrique de l’église de Villemomble pour 1874.
  (219) (36) - Villers-sur-Mer (Calvados). Bains de mer près Trouville à cinq heures de Paris: grand prospectus non daté sous forme d’une carte géographique avec plan (50 cm x 64 cm).
  (220) (140) – Willy. Henry Gauthier-Villars, dit Willy: lettre non datée relative au “ petit bouquin des Lettres et des Arts ”, en-tête gravé aux initiales G.V.H., 26 rue de Babylone.
  (219 bis) (74) - Wagons-réservoirs. 1903. 1904 (déficit constaté en mai 2014).
  (221) (58) - Yukon. La Maritime, compagnie française du Yukon (déficit constaté en mai 2014).
  Didiée, Louis Georges; Troussel (famille); Gauthier-Villars, Henry; Tigeaux (Seine-et-Marne); Saint-Martin-du-Tertre (Val-d'Oise); Jabrun (Cantal); Verdun (Meuse); Villemomble (Seine-Saint-Denis); Villers-sur-Mer (Calvados); Tual, Valérie; Boiëldieu, François Adrien; Weimer, Georges; Martin, Ernest; Achard; Boisgontier; Casimir; Fargeux, Anaïs; Félix; George; Laferrière; Judith; Lafont; Meyer; Rouvière; Savary; Thénard; Ugard, Delphine; Carroll, Levis; Lesdiguières; John, Aug.; Boursier, J.-J.; Opéra Comique; Cerisaie (rue de la); Rouen (Seine-Maritime)